

Selly Supriyatin

Jakarta, 27 - 04 - 1998

Mobile: +62851-7970-7240

Whatsapp: +62851-5643-2868 | Email: suprivatinselly@gmail.com

Tentang Saya

Saya, Selly Supriyatin. Dengan latar belakang pendidikan terakhir SMA, saya telah mendapatkan pengalaman bekerja selama 4 tahun 14 bulan, yaitu pada bidang Operator Produksi selama 6 bulan dan pada bidang Administrasi selama 4 tahun 8 bulan. Selama bekerja, saya banyak mendapatkan hal-hal baru, sehingga menjadikan saya seorang yang visioner dan terencana dalam segala hal, serta menjadikan saya dapat bekerja sama dengan tim maupun individual.

Pendidikan

2013 - 2016 | Madrasah Aliyah Negeri 18 Jakarta | Ilmu Pengetahuan Alam

Jurusan ini mempersiapkan siswa untuk memiliki kemampuan dalam mengelola berbagai aspek, seperti penghitungan tepat, sumber daya manusia, teori dan praktik secara nyata.

Pengalaman Kerja

Januari 2022 - September 2024 | Administrasi Ekspor-Impor | PT Gotongan Super Way

Bertanggung jawab sebagai Administrasi Ekspor-Impor yang bertugas mengelola data PIB/PEB menggunakan modul PIB/PEB dan Ceisa 4.0, serta mengurus kelengkapan data Ekspor-Impor sesuai permintaan Bea Cukai.

Oktober 2020 - Januari 2021 | Operator Produksi | PT Lion Wings

Bertanggung jawab sebagai Operator Produksi yang bertugas mengoperasikan mesin *filling* dan mengecek produk pada *conveyor*.

<u> Juli 2019 - Juni 2020 | Administrasi Keuangan | PT Spasang Diva Mandiri</u>

Bertanggung jawab sebagai Administrasi Keuangan yang bertugas mengelola data customer dan melakukan penagihan bulanan kepada customer.

Mei 2018 - Mei 2019 | Administrasi Pelayanan Pinjaman | Koperasi Prima Sentosa

Bertanggung jawab sebagai Administrasi Pelayanan Pinjaman yang bertugas menjelaskan prosedur peminjaman dan mengelola data nasabah peminjam.

Mei 2017 - Agustus 2017 | Operator Produksi | PT Xacti Indonesia

Bertanggung jawab sebagai Operator Produksi yang bertugas mengoperasikan mesin pengecekan *WLAN* (*Wireless LAN*) pada kamera digital.

Kemampuan

Mengoperasikan komputer | Microsoft Word, Excel dan Power Point | Data Entry | Modul PIB/PEB | Ceisa 4.0 | Komunikasi